【裁判字號】    96,訴,1944
【裁判日期】    970310
【裁判案由】    毒品危害防制條例
【裁判全文】
臺灣臺北地方法院刑事判決              96年度訴字第1944號
公  訴  人  臺灣臺北地方法院檢察署檢察官
被      告  甲○○
上列被告因違反毒品危害防制條例案件，經檢察官提起公訴（96
年度毒偵字第3357號），因被告於準備程序為有罪陳述，由本院
合議庭裁定適用簡式審判程序審理，判決如下：
    主  文
甲○○施用第1級毒品，累犯，處有期徒刑拾月。
扣案之注射針筒壹支沒收。
    事  實
一、甲○○於民國64年間因違反肅清煙毒條例案件，經本院判處
    有期徒刑18年，於65年3月26日判決確定，73年9月13日假釋
    出監；嗣因又違反肅清煙毒條例案件，經判處應執行有期徒
    刑3年6月，而撤銷假釋並人監接續執行殘刑，於78年4月11
    日又假釋出監；嗣於78年間又再違反肅清煙毒條例案件，經
    判處有期徒刑5年，復撤銷假釋並接續執行殘刑，至82年6月
    17日又假釋出監；於83年間又違反肅清煙毒條例案件，經判
    處有期徒刑3年2月，復撤銷假釋並接續執行殘刑，於85 年6
    月27日又假釋出監；嗣因又違反肅清煙毒條例案件，經臺灣
    高等法院於86年8月31日判處有期徒刑3年2月確定，於90年6
    月21日假釋出監；嗣於91年間又違反毒品危害防制條例案件
    ，經撤銷假釋而於91年7月9日送監執行假釋後殘刑，迄95年
    6月27日縮短刑期執行完畢（構成累犯）。甲○○因前揭施
    用第一級毒品案件，先經法院裁定送觀察、勒戒後，認無繼
    續施用毒品之傾向，業經臺灣高等法院於民國87年8月31日
    ，以87年度上訴字第2471號判決免刑確定。復於90、91年間
    ，因施用第1級毒品海洛因，經臺灣板橋地方法院以91年度
    毒聲字第3077號裁定送臺灣臺東看守所附設勒戒所執行觀察
    、勒戒後，認有繼續施用毒品之傾向，經臺灣臺東地方法院
    檢察署檢察官以91年度毒偵字第242號提起公訴，並向法院
    聲請強制戒治，甲○○遂於92年1月30日執行強制戒治，並
    於92年10月8日停止戒治。詎甲○○猶不知悔改，於前揭強
    制戒治完畢後5年內之96年10月30日上午7時許，在臺北市○
    ○區○○路132號住處，以針筒注射之方式，施用第一級毒
    品海洛因，而於同日上午9時30分許，在臺北市○○區○○
    路144巷20號前，又以新臺幣400元之價格1小包海洛因（毛
    重0.25公克、淨重0.05公克）售予王信凱時為警查獲，並在
    其住處扣得海洛因6包（毛重1.5公克、淨重0.3公克、其涉
    嫌販賣毒品部分，另以臺灣臺北地方法院檢察署96年度偵字
    第22680號偵辦中）、注射針筒1支、海洛因殘渣袋5個等物
    。
二、案經臺北市政府警察局萬華分局報告臺灣臺北地方法院檢察
    署檢察官偵查起訴。
    理  由
一、本件係經被告於準備程序期日為有罪之陳述，而經本院合議
    庭裁定由受命法官獨任以簡式審判程序加以審理。依據刑事
    訴訟法第273條之2、同法第159條第2項之規定，不適用傳聞
    法則有關限制證據能力之相關規定，合先敘明。
二、上揭施用第一級毒品海洛因之犯罪事實，業據被告甲○○於
    本院審理時坦承不諱（見本院卷97年2月25日準備程序筆錄
    及同日審判筆錄），並有扣案之注射針筒1支可稽，而被告
    於查獲當日所採集之尿液經送驗結果，呈有第一級毒品嗎啡
    、可待因之陽性反應1節，亦有臺灣尖端先進生技醫藥股份
    有限公司於9年11月9日出具之濫用藥物檢驗報告1紙附卷可
    考，堪證被告上開審理中之自白與事實相符。而被告前經臺
    灣高等法院判處免刑確定，並經觀察、勒戒及強制戒治程序
    ，且係在強制戒治完畢後5年內復犯本件施用毒品罪名，亦
    有臺灣高等法院被告前案紀錄表在卷可按，是本件被告有施
    用第一級毒品海洛因犯行，事證明確，應依法論科。
二、核被告甲○○所為，係犯毒品危害防制條例第10條第1項之
    施用第一級毒品罪。其施用毒品前持有毒品之低度行為，應
    為施用之高度行為所吸收，不另論罪。被告有如事實欄所載
    之犯罪前科，有臺灣高等法院被告前案紀錄表在卷可按，其
    於有期徒刑執行完畢後5年內再犯本件有期徒刑以上之刑之
    罪，為累犯，應依刑法第47條第1項規定加重其刑（公訴意
    旨就此部分漏未記載，附此敘明）。爰審酌被告前有多項犯
    罪前科，又非法施用第1級毒品海洛因，對於個人身心戕害
    甚鉅，惟於本院審理時尚能坦承犯行，暨其施用動機、手段
    及被告前於92年間已因施用毒品罪，經臺灣台東地方法院判
    處有期徒刑8月；嗣因再犯施用毒品罪，甫經本院於96年10
    月17日判處有期徒刑10月確定（嗣因中華民國九十六年減刑
    條例減為有期徒刑5月），故本件之施用毒品犯行自不宜較
    前所犯罪量刑尤輕等一切情狀，爰量處如主文所示之刑。至
    於扣案之注射針筒1支，為被告所有，供本案施用毒品犯罪
    之物，業據被告在審理中供認為在卷，應依刑法第38條第1
    項第2款規定沒收。其餘如起訴書所載當場查獲販售予案外
    人王信凱之1小包海洛因（毛重0.25公克、淨重0.05公克）
    及在被告住處扣得之海洛因6包（毛重1.5公克、淨重0.3 公
    克）等物，雖屬違禁物，惟既經公訴人陳明已在檢察官另案
    96年度偵字第22680號被告之販賣毒品案件偵辦中，非屬本
    案起訴範圍，自無從宣告沒收銷燬之。又扣案之海洛因殘渣
    袋5個，被告已堅決否認為被告所有，且依其查扣數量為「5
    個」，亦與本件起訴被告之施用毒品行為只有1次，並不相
    侔，因認被告本部分之陳述應屬可採，爰請檢察官於另案96
    年度偵字第22680號偵辦中併行偵查依法處理，併此敘明。
三、應適用之法條：
  (一)刑事訴訟法第273條之1第1項，第299條第1項前段。
  (二)毒品危害防制條例第10條第1項。
  (三)刑法第47條第1項前段、第38條第1項第2款。
  (四)刑法施行法第1條之1。
四、如不服本件判決，得自收受送達之日起10日內，向本院提起
    上訴。
本案經檢察官林禎瑩到庭執行職務。
中    華    民    國    97    年    3     月    10    日
              臺灣臺北地方法院刑事第15庭
                                  法  官    楊台清
上正本證明與原本無異。
如不服本判決，應於判決送達後10日內向本院提出上訴狀 (應抄
附繕本)。
                                  書記官    陳麗津
中    華    民    國    97    年    3     月    10    日
附錄本判決論罪科刑法條全文：
毒品危害防制條例第10條
施用第1級毒品者，處6月以上5年以下有期徒刑。
施用第2級毒品者，處3年以下有期徒刑。


司法院資訊處製作；財團法人民間司法改革基金會備份。
